【裁判字號】    98,聲,2290
【裁判日期】    981124
【裁判案由】    聲請解除限制出境
【裁判全文】
臺灣高等法院臺中分院刑事裁定          98年度聲字第2290號
聲  請  人
即  被  告  甲○○
選任辯護人  張淑琪律師
上列聲請人因違反銀行法等案件，聲請解除限制出境，本院裁定
如下：
    主  文
聲請駁回。
    理  由
一、聲請意旨略以：本件原審法院於民國96年12月18日當庭諭知
    被告以50萬元交保，並限制出境、出海。然查具保、責付、
    限制住居，係審酌被告有羈押事由，而無羈押必要之代替處
    分，其裁量標準，亦應依照刑事訴訟法第101條第1項關於羈
    押要件之規定，而法院命具保兼又限制被告出境，其目的在
    於輔助具保之效力，以確保審判之進行及刑罰之執行，則有
    無再限制出境之必要，法院自應適當審酌。徵之被告於遵諭
    繳交保證金後，經歷次傳喚，均準時到庭，從無遲誤，並無
    逃亡或滯留國外之情形。又被告現有正當職業，家人均定居
    臺中，亦無證據顯示被告有限制出境之必要。請求准予解除
    限制出境等語。
二、刑事訴訟係以確定國家具體之刑罰權為其任務，為保全證據
    並確保刑罰之執行，在訴訟程式進行中，自有實施強制處分
    之必要，而限制被告出入國境乃防免其逃匿國外之必要措施
    ，無非為保證被告到庭，以確保審判及執行程式之進行。且
    限制出境，係執行限制住居方法之一種，屬刑事訴訟法第41
    6 條第1項第1款限制住居處分之範圍，應由事實審法院決定
    ，限制出境之處分，無非為輔助具保、責付之效力，故有無
    限制出境之必要，當以此為考量（最高法院79年度臺抗字第
    476號、88年度臺抗字第166號、92年度臺抗字第 345號等裁
    定意旨可供參照）。故被告是否有解除限制出境之必要，及
    限制出境後其原因是否仍然存在，受訴法院自應以審判及執
    行程式之進行是否因此而受影響為判斷依據，並按照訴訟進
    行程度及其他一切情狀，斟酌認定之。
三、經查：
  (一)本件被告因違反銀行法等案件，經檢察官提起公訴後，原審
    法院（臺灣臺中地方法院96年度金訴字第20號）於96年12月
    28日準備程序期日，以被告犯罪嫌疑重大，有逃亡或隱匿之
    虞，然無羈押之必要，裁定以新台幣50萬元交保候傳並限制
    住居在案。
  (二)被告所涉犯之違反銀行法等案件，前經原審法院以96年度金
    訴字第20號刑事判決判處有期徒刑參年陸月，被告不服而提
    起上訴，現由本院以98年度金上訴字第1215號審理中，全案
    未告確定，尚有繼續為相關訴訟行為之必要，原限制出境之
    原因依然存在。被告以歷次傳喚，均準時到庭，並無逃亡或
    滯留國外之情形，又現有正當職業，家人均定居臺中為由，
    請求解除限制出境云云。惟查，本案案情複雜，仍有諸多爭
    點尚待釐清；原審法院前開判決所處罪刑，從形式上客觀觀
    察，足認被告所涉罪嫌重大，為保全日後審理程式順利進行
    及刑罰執行，猶認限制被告出境之必要性並未消滅；且被害
    人眾多，所受損害之金額甚鉅，在本案尚未經判決無罪確定
    前，難認無限制出境之必要。從而，本件被告等限制出境之
    原因既仍存在，尚具必要性，被告等以上開情詞，聲請解除
    限制出境為無理由，應予駁回。
四、據上論結，爰依刑事訴訟法第220條規定，裁定駁回。
中    華    民    國    98    年    11    月    24    日
              刑事第四庭  審判長法  官  洪  耀  宗
                                法  官  劉  登  俊
                                法  官  許  文  碩
以上正本證明與原本無異。
如不服本裁定，得於收受送達後五日內向本院提出抗告書狀（須
附繕本）。
                                書記官  郭  蕙  瑜
中    華    民    國    98    年    11    月    24    日


司法院資訊處製作；財團法人民間司法改革基金會備份。
